【裁判字號】    97,交簡上,308
【裁判日期】    971230
【裁判案由】    公共危險
【裁判全文】
臺灣桃園地方法院刑事判決           97年度交簡上字第308號
上  訴  人
即  被  告  甲○○
上列上訴人即被告因公共危險案件，不服中華民國97年5 月27日
本院97年度壢交簡字第1400號第一審刑事簡易判決（聲請簡易判
決處刑書案號：臺灣桃園地方法院檢察署97年度偵字第7363號）
，提起上訴，本院管轄之第二審合議庭判決如下：
    主      文
上訴駁回。
    事實及理由
一、本件經本院管轄之第二審合議庭審理結果，認原審以上訴人
    即被告甲○○所犯刑法第185條之3服用酒類不能安全駕駛動
    力交通工具而駕駛罪，判處有期徒刑5 月，如易科罰金，以
    新臺幣（下同）1,000元折算1日，經核其認事用法及量刑均
    無不當，應予維持，並引用原審刑事簡易判決書所記載之事
    實及理由（如附件所示）。
二、上訴意旨略以：上訴人係騎乘機車遭姜翠玲所駕汽車撞傷，
    事後姜翠玲已坦承肇事並與上訴人和解賠償損失，上訴人深
    悔不該酒後騎車，且腿部亦因之不良於行，又不利於求職，
    更拖累年邁孤母，原審判處有期徒刑5 月，實嫌過重，復造
    成被告高齡孤母無人照料，請另為較輕之適法判決云云。
三、按法官於有罪判決如何量處罪刑，甚或是否宣告緩刑，均為
    實體法賦予審理法官裁量之刑罰權事項，法官行使此項裁量
    權，自得依據個案情節，參酌刑法第57條所定各款犯罪情狀
    之規定，於法定刑度內量處被告罪刑；除有逾越該罪法定刑
    或法定要件，或未能符合法規範體系及目的，或未遵守一般
    經驗及論理法則，或顯然逾越裁量，或濫用裁量等違法情事
    之外，並不得任意指摘其量刑違法，最高法院80年台非字第
    473 號、75年台上字第7033號、72年台上字第6696號、72年
    台上字第3647號著有判例均可資參照。準此，法官量刑或未
    諭知緩刑，如非有上揭明顯違法之情事，自不得擅加指摘其
    違法或不當。
四、經查：原審審酌酒精成分對人之意識、控制能力具有不良影
    響，超量飲酒後會導致對週遭事務之辨識及反應能力較平常
    狀況薄弱，因而酒後駕駛車輛，對一般往來之公眾及駕駛人
    自身皆具有高度危險性，上訴人明知上情，既漠視自己安危
    ，更罔顧公眾行之安全，於服用酒類，酒後騎車肇事測得抽
    血檢驗酒精濃度為251.2mg/dl（換算成吐氣所含酒精濃度為
    1.25毫克），已處於不能安全駕駛動力交通工具之狀態，仍
    騎乘機車上路，於他人之生命安全危害非輕，且上訴人前有
    3 次因酒後駕駛之公共危險案件，經本院判決處刑之紀錄，
    詎其仍不知悔改，又為本件犯行，不宜寬待，惟念其犯罪後
    坦承犯行，態度尚佳等一切情狀，量處有期徒刑5 月，並諭
    知易科罰金之折算標準在案。況且，稽之上訴人除本件酒醉
    騎車犯行外，前於88年、96年間有3 次同類公共危險行為，
    先後經本院以88年度壢交簡字第167 號、96年度壢交簡字第
    2722號、96年度壢交簡字第3668號簡易判決，判處罰金銀元
    6,000元、6萬元、拘役59日確定，此有臺灣高等法院被告前
    案紀錄表1份在卷可考；復參上訴人甫於96年7月28日因酒醉
    駕車為警查獲，吐氣所含酒精濃度為1.09毫克，猶不知警惕
    ，旋於同年10月31日再次酒醉騎車違警查獲，該次更測得吐
    氣所含酒精濃度達1.14毫克，此亦有前開判決書各1 份附卷
    足憑，期間不過3個月餘，距本件酒醉騎車之97年2月19日，
    亦不到4 個月，且吐氣所含酒精濃度竟高達1.25毫克，顯見
    上訴人嗜酒成性，未因法院裁判有所悔悟，自不容輕饒，原
    審審酌上情據以判處上訴人有期徒刑5 月，經核並無不合。
    雖然，本件查獲緣由乃因姜翠玲駕車不慎肇事所惹，但上訴
    人酒醉騎車行為，已嚴重影響往來行車安全，對社會法益保
    護危害甚深，即不因其肇事受傷乙節，認已知所悔悟，至上
    訴人是否因此不利於求職，或拖累其母親，均與本件量刑無
    涉，此僅為社會救助範疇，即無由執此作為上訴之理由，所
    辯原審有違法量刑情事，要屬無據，不足以取。
五、綜上，原審認事用法並無不當，量刑亦屬妥適，上訴人提起
    本件上訴，為無理由，應予駁回。
六、末上訴人經合法傳喚，無正當理由不到庭，爰依刑事訴訟法
    第371條之規定，不待其陳述，逕為一造缺席判決。
據上論斷，應依刑事訴訟法第455條之1 第1項、第3項、第371條
、第368條、第373條，判決如主文。
本案經檢察官施昱廷到庭執行職務。
中    華    民    國    97    年    12    月    30    日
                  交通法庭    審判長法  官  錢建榮
                                    法  官  宣玉華
                                    法  官  黃翊哲
以上正本證明與原本無異。
本件不得上訴。
                                    書記官  劉霜潔
中    華    民    國    97    年    12    月    30    日


司法院資訊處製作；財團法人民間司法改革基金會備份。
